【裁判字號】    95,易,2243
【裁判日期】    951205
【裁判案由】    毒品危害防制條例
【裁判全文】
臺灣臺北地方法院刑事判決              95年度易字第2243號
    公  訴  人  臺灣臺北地方法院檢察署檢察官
    被      告  甲○○
上列被告因違反毒品危害防制條例案件，經檢察官提起公訴（九
十五年度毒偵字第二四七二號），嗣因被告就被訴事實為有罪之
陳述，經本院告知簡式審判程序意旨，並聽取公訴人及被告之意
見後，本院合議庭裁定由受命法官獨任依簡式審判程序審理，茲
判決如下：
    主    文
甲○○施用第二級毒品，累犯，處有期徒刑柒月。扣案如附表編
號1.所示之物沒收銷燬之。
    犯罪事實
一、甲○○前於(1)民國九十二年間，因違反毒品危害防制條例案
    件，經本院於九十二年十二月十六日以九十二年度易字第一
    七八０號判處有期徒刑十月確定；復於(2)九十二年間，因違
    反著作權法案件，經本院於九十二年五月九日以九十二年度
    易字第六五五號判處有期徒刑三月確定；再於(3)九十二年間
    ，因犯妨害風化案件，經本院於九十三年五月十八日以九十
    三年度簡字一一七九號判處有期徒刑四月確定；上開(1)(2)(3)
    所宣告之刑，經本院於九十三年十月十一日以九十三年度聲
    字第一四九二號裁定定期應執行之刑為一年二月，其於九十
    三年一月九日入監執行，九十四年二月二十八日縮刑期滿執
    行完畢。
二、甲○○因上開一(1)施用毒品案件，經本院裁定令入戒治處所
    施以觀察勒戒處分，復因有施用傾向，經本院裁定令入戒治
    處所強制戒治一年，甫於九十三年年一月八日強制戒治期滿
    ，猶不知悔改，於強制戒治執行完畢後五年內，復基於施用
    第二級毒品安非他命（下稱安非他命）之犯意，於九十五年
    七月十三日凌晨某時許，在其臺北市○○區○○街六十一巷
    十二弄十八號五樓之住處內施用安非他命一次。嗣為警於同
    日上午十時五十分許，在上址查獲，並扣得如附表所示之物
    。
三、案經臺北市政府警察局信義分局移送臺灣臺北地方法院檢察
    署（下稱臺北地檢署）檢察官偵查起訴。
    理    由
甲、程序部分：
    按本件被告甲○○所犯係死刑、無期徒刑、最輕本刑為三年
    以上有期徒刑以外之罪，其於準備程序就前揭被訴事實為有
    罪之陳述，經法官告知簡式審判程序之旨，並聽取其與公訴
    人之意見後，本院認無不得或不宜改依簡式審判程序進行之
    處，爰依刑事訴訟法第二百七十三條之一第一項、第二百八
    十四條之一，裁定本件由受命法官獨任進行簡式審判程序，
    合先敘明。
乙、實體部分：
一、證據之認定：
    上述犯罪事實二之部分，有被告於前述時地為警查獲，經警
    採集其尿液送驗後發現有安非他命類陽性反應之濫用藥物檢
    驗報告足憑（偵查卷第四十八頁參照），而被告當日所持有
    如附表編號1.所示之白色透明晶體，為警扣案後經臺北市政
    府警察局以氣相層析質譜儀分析法檢驗，結果檢出甲基安非
    他命成分無訛，此有該局九十五年十月二十三日北市刑鑑毒
    字第五八二號鑑定通知書在卷足稽（本院卷參照），並有供
    被告施用毒品扣案如附表編號2.所示之吸食器足憑，且被告
    亦對上開犯罪事實於本院九十五年十一月二十一日審理時供
    承不諱（本院前開期日審判筆錄參照），是依上述補強證據
    已足資擔保被告於本院審理中所為之上開任意性自白具有相
    當程度之真實性，而得使本院確信被告前述自白之犯罪事實
    確屬真實，參照刑事訴訟法第一百五十六條第一項、第二項
    規定，本院自得依被告前述自白及各該補強證據認定被告確
    有為前述施用安非他命之犯行。從而，本件事證明確，被告
    犯行亦堪以認定。
二、論罪科刑之法律適用：
  (一)核被告甲○○所為，係犯毒品危害防制條例第十條第二項之
    施用第二級毒品罪。被告施用安非他命前後持有安非他命之
    行為為其施用安非他命之高度行為所吸收，不另論以持有安
    非他命罪。
  (二)查被告有如犯罪事實欄一所載之犯罪科刑執行情形，有臺灣
    高等法院被告全國前案紀錄表在卷可稽，其前受有期徒刑執
    行完畢，於五年以內再犯本件有期徒刑以上之罪，為累犯，
    應依刑法第四十七條之規定加重其刑。
  (三)爰審酌被告前已因施用毒品，受有觀察勒戒、強制戒治之保
    安處分，仍為本件犯罪，顯見其未因前所受保安處分而決心
    改過暨其智識程度、品行、犯後尚能坦承犯行犯後態度良好
    等一切情狀，對被告量處如主文所示之刑。
  (四)扣案如附表編號1.所示之物，鑑驗確含安非他命成分無誤，
    已如前述，應依毒品危害防制條例第十八條第一項前段規定
    ，不問屬於犯人與否，由本院諭知沒收銷燬之。另扣案如附
    表編號2.所示之物，雖屬供被告施用毒品之物，惟並非被告
    所有，業據被告供承在卷（九十五年十一月二十一日審判筆
    錄參照），爰不予宣告沒收，附此敘明。
據上論斷，應依刑事訴訟法第二百七十三條之一第一項、第二百
九十九條第一項前段，毒品危害防制條例第十條第二項、第十八
條第一項前段，刑法第十一條前段、第四十七條第一項，判決如
主文。
本案經檢察官涂永欽到庭執行職務。
中    華    民    國    95    年    12    月    5     日
                  刑事第九庭    法  官  葉珊谷
以上正本證明與原本無異。
如不服本判決，應於判決送達後10日內，向本院提出上訴狀。
                                書記官  顏淑華
中    華    民    國    95    年    12    月    5     日
附表：
┌──┬─────┬────┬────────────┐
│編號│ 物品名稱 │ 數  量 │ 扣 押 物 品 清 單 編 號│
├──┼─────┼────┼────────────┤
│ １ │ 安非他命 │毛重0.42│ 臺北地檢署九十四年度紅 │
│    │          │公克，淨│ 保管字第０四０四號編號 │
│    │          │重0.19公│ 1.                     │
│    │          │克，驗餘│                        │
│    │          │0.16公克│                        │
├──┼─────┼────┼────────────┤
│ ２ │ 吸食器   │  1組   │ 臺北地檢署九十五年度綠 │
│    │          │        │ 保管字第二五五三號編號 │
│    │          │        │ 1.                     │
└──┴─────┴────┴────────────┘
附錄本案論罪科刑法條全文：
毒品危害防制條例第十條：
施用第一級毒品者，處六月以上五年以下有期徒刑。
施用第二級毒品者，處三年以下有期徒刑。


司法院資訊處製作；財團法人民間司法改革基金會備份。
